# 境外公司报表无形资产附注发生额如何选择折算汇率？

提问人：wuyanjun123 时间：2021-02-25 12:33:03
请问陈老师，境外公司用美元核算，无形资产本期有增加，请问陈老师在做无形资产附注的时候，本期增加以及本期摊销用期末即期汇率还是平均汇率折算呢？@chenyiwei

回答人：chenyiwei
对于这类需要在附注中披露增减变动情况的资产、负债项目，一般折算汇率选择的原则：
1 、期初、期末余额分别选择期初、期末的即期汇率折合；
2 、本期增加、本期减少，采用本期加权平均汇率（与利润表折算汇率一致）折合。
3 、中间增设一列“汇率调整”，采用倒轧方式确定其金额，即：期末余额（折算后）-期初余额（折算后）-本期增加（折算后）+本期减少（折算后）。